【裁判字號】    98,訴,1938
【裁判日期】    981208
【裁判案由】    毒品危害防制條例等
【裁判全文】
臺灣板橋地方法院刑事判決              98年度訴字第1938號
公  訴  人  臺灣板橋地方法院檢察署檢察官
被      告  丁○○
選任辯護人  許華雄律師
上列被告因違反毒品危害防制條例案件，經檢察官提起公訴（98
年度偵字第3777號、第6022號），本院判決如下：
    主  文
丁○○販賣第一級毒品，處有期徒刑壹拾陸年。褫奪公權柒年。
如附表一編號一所示因犯罪所得之財物沒收，如全部或一部不能
沒收時，追徵其價額。又販賣第一級毒品，處有期徒刑壹拾陸年
。褫奪公權柒年。扣案之行動電話壹支（含000000000
0號ＳＩＭ卡壹張）及如附表一編號二所示因犯罪所得之財物均
沒收，如全部或一部不能沒收時，追徵其價額。應執行有期徒刑
貳拾年。褫奪公權柒年。扣案之行動電話壹支（含000000
0000號ＳＩＭ卡壹張）及如附表一所示因犯罪所得之財物均
沒收，如全部或一部不能沒收時，追徵其價額。
被訴如附表二所示販賣第一級毒品及故買贓物部分均無罪。
    事  實
一、丁○○明知海洛因為毒品危害防制條例第2 條第2 項第1 款
    所列管之第一級毒品，不得販賣，竟意圖營利，分別基於販
    賣第一級毒品海洛因之犯意，在下列時間、地點，先後2 次
    販賣第一級毒品海洛因予甲○○（甲○○所涉施用毒品犯行
    ，業經本院以98年度訴字第791 號判處應合併執行1 年2 月
    ，復經臺灣高等法院以98年度上訴字第2608號判決上訴駁回
    而告確定）：
  (一)丁○○於如附表一編號1 所示時間，在其位於臺北縣中和巿
    連城路319 號4 弄5 號之1 住處內，交付重量不詳、換算巿
    價約新臺幣（下同）1,000 元之第一級毒品海洛因1 包予甲
    ○○，甲○○則交付如附表一編號1 所示財物予丁○○作為
    購買上開毒品之代價。
  (二)甲○○先於98年1 月10日下午1 時39分許，以其使用之行動
    電話門號0000000000號撥打丁○○使用之行動電話門號0000
    000000號，向渠表示欲以衛星導航作為代價向渠購買換算巿
    價約1,500 元之第一級毒品海洛因後，旋前往丁○○上址住
    處，由丁○○交付重量不詳、換算巿價約1,500 元之第一級
    毒品海洛因1 包予甲○○，甲○○則交付如附表一編號2 所
    示財物予丁○○作為購買上開毒品之代價。
  (三)嗣於98年1 月20日下午3 時50分許，為警持本院核發之98年
    度聲搜字第293 號搜索票至丁○○上址住處執行搜索，當場
    起獲其使用之行動電話1 支（含0000000000號SIM 卡1 張）
    ，而得悉上情。
二、案經臺北縣政府警察局新店分局移請臺灣板橋地方法院檢察
    署檢察官提起公訴。
    理  由
壹、有罪部分
一、按被告以外之人於審判外之言詞或書面陳述，除法律有規定
    者外，不得作為證據；又被告以外之人於偵查中向檢察官所
    為之陳述，除顯有不可信之情況者外，得為證據；被告以外
    之人於審判外之陳述，經當事人於審判程序同意作為證據，
    法院審酌該言詞陳述或書面陳述作成時之情況，認為適當時
    ，亦得為證據，刑事訴訟法第159 條第1 項、第159 條之1
    第2 項、第159 條之5 第1 項分別定有明文。查本案以下所
    引各項證據，均經檢察官及被告丁○○、辯護人於審判程序
    中同意作為證據，且證人甲○○於偵查中之證述係經檢察官
    告知具結義務及偽證處罰後具結所為，則本院審酌該等證據
    核無違法取證或證明力顯然過低之情事，依各該陳述作成時
    之狀況，並無不適當或顯不可信之情況，自均得為證據，合
    先敘明。
二、訊據被告固坦承曾收受甲○○交付之如附表一所示財物等情
    不諱，惟矢口否認有何販賣第一級毒品犯行，辯稱：伊沒有
    販賣第一級毒品海洛因給甲○○云云。經查：
  (一)上揭犯罪事實，業據證人甲○○於偵查中具結證述屬實（見
    臺灣板橋地方法院檢察署98年度偵字第3777號偵查卷第253
    至254 頁），而臺北縣政府警察局新店分局前報請臺灣臺北
    地方法院檢察署向臺灣臺北地方法院聲請准許對被告使用之
    行動電話門號0000000000號為通訊監察，發現下列通話內容
    ：
    1.甲○○於98年1 月2 日凌晨0 時49分許以其使用之行動電
      話門號0000000000號撥打被告使用之行動電話門號000000
      0000號，其基地臺位置在臺北縣中和巿連城路192 號，通
      話內容為：
      「甲○○（以下簡稱王）：我在樓下。
        被告：好。」
    2.被告於98年1 月2 日上午6 時54分許以其使用之行動電話
      門號0000000000號撥打甲○○使用之行動電話門號000000
      0000號，通話內容為：
      「被告：信忠，我是王牌，昨天那個拿給你的，沒騙你吧
              ！
        王：還是一樣不太好。
        被告：人家都說不錯啊！
        王：還好我沒有洗，洗下去阿連學都不能走。
        被告：我叫你先不要洗，先試試看！
        王：結果打下去也是沒什麼用啊，感覺前1 分鐘，下1 秒
            都沒有了。
        被告：你雞巴，人家都不會。
        王：撐不過3 分鐘。
        被告：你唬爛，人家我朋友打都不會這樣。
        王：好幾次了，東西都是這樣子。
        被告：那你過來看，不要說我騙你，你多久過來？
        王：等一下，我先整理東西。」
    3.甲○○於98年1 月10日下午1 時39分許，以其使用之行動
      電話門號0000000000號撥打被告使用之行動電話門號0000
      000000號，通話內容為：
      「王：等一下給我女生1,500元。
        被告：現金嗎？
        王：不是啦，衛星導航。
        被告：你把東西拿過來再說。」
    此有通訊監察譯文、臺灣臺北地方法院97年度聲監字第848
    號通訊監察書各1 份附卷可稽（見同上偵查卷第99頁、第11
    3 頁、第309 至311 頁）。
  (二)從被告與甲○○於98年1 月2 日所為之前揭通話內容可知，
    被告於98年1 月2 日凌晨0 時49分許曾接獲甲○○來電表示
    現正在其位於臺北縣中和巿連城路之上址住處樓下，嗣其於
    同日上午6 時54分許又撥打電話詢問甲○○「那個」之品質
    如何，甲○○則表示「還好沒有洗」、「打下去沒有感覺」
    等語，此節核與證人甲○○於偵查中證述：伊於98年1 月2
    日凌晨0 時49分許撥打電話予被告時，已經拿到好幾臺音響
    要給被告，被告則給伊海洛因作為代價，係在被告房間內進
    行交易，嗣伊曾以電話向被告表示當天凌晨渠給伊的海洛因
    品質不好，「還好我沒有洗」等語係指伊沒有加糖稀釋之意
    等情，互核相符。再參酌被告於98年1 月2 日上午6 時54分
    許撥打電話詢問甲○○關於品質一事時，不直接言明何等物
    品，卻故意隱諱其詞，顯然涉及非法，且被告就此次通話內
    容之意涵，先於警詢時供稱：98年1 月2 日當天伊有拿一點
    葡萄糖給甲○○，叫渠不要將糖加到海洛因內一起注射云云
    （見同上偵查卷第19頁），嗣於偵查中改稱：甲○○常常拿
    汽車音響請伊修理，伊會跟渠說這個要洗，意思就是線路要
    改之意，伊是叫渠先不要改線路，否則會更糟糕云云（見同
    上偵查卷第267 頁），非但前後說詞迥異，甚至前揭通話內
    容提及「打下去也是沒什麼用」、「撐不過3 分鐘」等語，
    顯與「汽車音響」無涉，況且，倘若被告與甲○○係在討論
    「葡萄糖」或「汽車音響」之品質，又何需迂迴以「那個」
    代稱？顯見被告與甲○○於98年1 月2 日上午6 時54分許所
    為之前揭通話內容，確係其等討論被告先前交付予甲○○之
    第一級毒品海洛因品質不佳一事無疑。又證人甲○○先後3
    次接受檢察官偵訊時均具結證述稱：伊係用汽車音響跟被告
    交換第一級毒品海洛因，大約是1 張（按：即1,000 元之意
    ）的份量等情綦詳（見同上偵查卷第240 至241 頁、第253
    至255 頁、第269 至270 頁），而被告亦不否認曾於98年1
    月2 日收受甲○○交付之汽車音響數臺一節，足證被告於98
    年1 月2 日，在其上址住處接獲甲○○來電後，確有在其住
    處內，交付換算巿價約1,000 元之第一級毒品海洛因1 包予
    甲○○，甲○○則交付數臺汽車音響作為購買該毒品之代價
    ，是被告確有販賣第一級毒品海洛因以營利之意圖甚明。
  (三)再觀諸被告與甲○○於98年1 月10日所為之前揭通話內容，
    甲○○於98年1 月10日下午1 時39分許曾撥打電話向被告表
    示欲以衛星導航交換價值1,500 元之「女生」，而「女生」
    意指第一級毒品海洛因，此為司法審判實務所週知之事實，
    亦與證人甲○○於偵查中具結證述稱：98年1 月10日下午1
    時39分許之通話，係被告叫伊拿衛星導航跟伊換海洛因，伊
    將衛星導航定義為1,500 元，要被告給伊等值的毒品，這次
    被告有給伊海洛因，伊也有給被告衛星導航，交付時間是在
    該次通話之後，也是在被告家中交易等情，互核相符，且被
    告亦不否認曾於98年1 月10日收受甲○○交付之衛星導航1
    組一節，足證被告於98年1 月10日，確在其上址住處內，交
    付換算巿價約1,500 元之第一級毒品海洛因1 包予甲○○，
    藉此換取甲○○交付之衛星導航1 組以牟利。至證人甲○○
    於最後一次接受檢察官偵訊時證稱：1 月10日那次的衛星導
    航也是換1 張的量云云（見同上偵查卷第269 至270 頁），
    其所述向被告購買第一級毒品海洛因之巿值，雖與其先前接
    受檢察官偵訊時供陳之情節有異，惟衡酌證人甲○○於偵查
    中證稱：伊都是跟被告在電話中講好之後，伊去被告住處，
    在被告房間內拿海洛因等情明確（見同上偵查卷第269 至27
    0 頁），而其於98年1 月10日下午1 時39分許撥打電話予被
    告時，即已表明欲以衛星導航交換巿價1,500 元之第一級毒
    品海洛因，業如前述，且其於偵查中併陳稱：伊將衛星導航
    定義為1,500 元等語明確（見同上偵查卷第254 頁），足見
    證人甲○○主觀上乃認定衛星導航之價值約1,500 元，並欲
    以衛星導航向被告交換等值之毒品，始在電話中向被告表明
    欲以衛星導航換購巿價約1,500 元之第一級毒品海洛因，是
    其嗣最後一次接受偵訊時陳稱：伊於98年1 月10日係向被告
    交換巿價約1,000 元之第一級毒品海洛因云云，顯屬誤認，
    應以其先前接受檢察官偵訊時所證述之情節以及其與被告間
    於98年1 月10日之通話內容所顯示，亦即其係向被告購買換
    算巿價約1,500 元之第一級毒品海洛因等情為真。
  (四)至證人甲○○於本院審理時卻翻異前詞，證稱：被告沒有拿
    海洛因給伊，被告有一次請伊搬家，伊沒有做好，被告就對
    伊碎碎念，伊在偵查中就是很討厭被告，所以才說伊拿音響
    給被告，被告給伊海洛因作為代價云云（見本院98年9 月1
    日審判筆錄第7 至8 頁），惟其於偵查中始終證稱：伊與被
    告沒有結怨，伊沒有必要講謊話陷害被告等語（見同上偵查
    卷第240 頁、第254 頁），何以突然於本院審理時表示其曾
    因搬家一事遭被告指責而心生怨懟？顯然不合常理，況證人
    甲○○與被告間之前揭通話內容，確多次提及「還好沒有洗
    」、「打下去沒感覺」、「女生」等毒品相關語句，足資勾
    稽其於偵查中證述向被告購買毒品之情節確屬真實，已如前
    述，是其於本院審理時證述前情，要屬維護被告之詞，自難
    遽信。
  (五)綜上所述，被告確有於如附表一所示時間，在其位於臺北縣
    中和巿連城路319 巷4 弄5 號之1 住處內，先後2 次以如附
    表一所示之代價販賣第一級毒品海洛因予甲○○，其辯稱：
    伊沒有販賣毒品給甲○○云云，無非事後卸責之詞，不足採
    信。是本案事證明確，被告犯行堪以認定，應予依法論罪科
    刑。
三、論罪科刑：
  (一)按行為後法律有變更者，適用行為時之法律，但行為後之法
    律有利於行為人者，適用最有利於行為人之法律，刑法第2
    條第1 項定有明文。查被告行為後，毒品危害防制條例第4
    條於98年5 月20日修正公布，現已生效施行。而修正前毒品
    危害防制條例第4 條第1 項規定：「製造、運輸、販賣第一
    級毒品者，處死刑或無期徒刑；處無期徒刑者，得併科新臺
    幣1,000 萬元以下罰金。」修正為：「製造、運輸、販賣第
    一級毒品者，處死刑或無期徒刑；處無期徒刑者，得併科新
    臺幣2,000 萬元以下罰金。」經比較修正前、後規定可知，
    販賣第一級毒品罪之法定刑，就罰金刑部分由修正前之得併
    科1,000 萬元以下罰金，修正提高為得併科2,000 萬元以下
    罰金，自以修正前毒品危害防制條例第4 條第1 項之規定有
    利於被告，依刑法第2 條第1 項前段之規定，本案即應適用
    修正前毒品危害防制條例第4 條第1 項論處，合先敘明。
  (二)核被告所為，均係犯修正前毒品危害防制條例第4條第1項之
    販賣第一級毒品罪。被告各次販賣第一級毒品前，非法持有
    第一級毒品之低度行為，應為其販賣該毒品之高度行為所吸
    收，不另論罪。被告先後2次販賣第一級毒品之犯行，行為
    互殊，犯意各別，應予分論併罰。又被告所為2次販賣第一
    級毒品犯行固值非難，惟其本身並未因上開販賣行為而獲得
    暴利，且其2次販賣第一級毒品海洛因之數量亦非甚鉅，與
    一般通常情形之販賣毒品係為求鉅額獲利或查獲之毒品多達
    數百、數千公克之情形有別，是其犯罪情節尚屬輕微，與修
    正前毒品危害防制條例第4條第1項販賣第一級毒品罪之法定
    刑相較，仍屬情輕法重，客觀上足以引起一般同情，顯有堪
    資憫恕之處，是本院認縱處以法定最低刑度猶嫌過重，爰就
    被告所犯2次販賣第一級毒品罪部分，依刑法第59條之規定
    ，均予減輕其刑。爰審酌被告販賣毒品予他人，不但戕害他
    人身心健康，亦危害社會秩序及善良風俗，兼衡其犯罪動機
    、目的、手段、販賣毒品之數量暨所獲利益、犯罪後猶否認
    犯行之態度等一切情狀，分別量處如主文所示之刑，並各諭
    知褫奪公權7年，且合併定其應執行之刑，以資懲儆。
四、沒收：
  (一)扣案之行動電話1 支（含0000000000號SIM 卡1 張）係被告
    所有且供如附表一編號2 所示販賣第一級毒品犯罪所用之物
    ，而如附表一編號1 、2 所示汽車音響、衛星導航等設備均
    係被告因犯各次販賣第一級毒品犯罪所得之財物，皆應依修
    正前毒品危害防制條例第19條第1 項規定沒收之，如全部或
    一部不能沒收時，追徵其價額。
  (二)至被告於如附表一編號1 所示時間，販賣第一級毒品海洛因
    予甲○○後，雖曾於98年1 月2 日上午6 時54分許，以其所
    有插入行動電話門號0000000000號SIM 卡之行動電話聯絡甲
    ○○詢問前揭毒品品質一事，惟此核屬被告犯罪後之行為，
    尚難認其有以該支行動電話從事該次販賣第一級毒品犯罪，
    故就其所為如附表一編號1 所示販賣第一級毒品犯行，爰不
    諭知沒收扣案之行動電話門號1 支及其所含之0000000000號
    SIM 卡1 張。
  (三)又扣案之吸食器吸管7 支、玻璃球1 個、注射針筒2 支、磅
    秤1 個、殘渣袋1 只、分裝袋33只、行動電話2 支（含行動
    電話門號0000000000號、0000000000號SIM 卡各1 張），則
    查無證據足資證明係被告所有且供本案犯罪所用之物，故均
    不予宣告沒收。
  (四)再者，扣案之白色粉末1 包，經送交通部民用航空局航空醫
    務中心以氣相層析質譜儀（GC/MS ）法檢驗結果，檢出含第
    一級毒品海洛因成分（驗餘淨重3.1756公克），有該中心98
    年2 月18日航藥鑑字第0980751 號毒品鑑定書1 紙存卷足憑
    （見同上偵查卷第308 頁），惟該包粉末係於98年1 月20日
    下午3 時50分許，為警在被告位於臺北縣中和巿連城路319
    巷4 弄5 號之1 住處內起獲，此有臺北縣政府警察局新店分
    局搜索扣押筆錄、扣押物品目錄表各1 件在卷可考（見同上
    偵查卷第80至83頁），顯非被告於如附表一所示時間販賣予
    甲○○之第一級毒品海洛因，復查無其他積極證據足認上開
    含有第一級毒品海洛因成分之白色粉末係供或預備供被告本
    案犯罪所用之物，且該包白色粉末或係被告另涉非法持有第
    一級毒品等其他犯罪之重要事證，自不宜逕在本案中宣告沒
    收。
  (五)此外，扣案之汽車電視螢幕1 部，顯非被告於如附表一所示
    時間販賣第一級毒品海洛因所得之物；而被告雖併為警查扣
    其持有汽車音響主機4 部，惟其於偵查中陳稱：該4 部汽車
    音響主機係伊友人「阿忠」於98年1 月16日及17日陸續拿到
    伊住處寄放等語（見同上偵查卷第237 頁），且證人甲○○
    於本院審理時亦證稱：該4 部汽車音響係伊在查獲前1 個禮
    拜左右交給被告等語（見本院98年9 月1 日審判筆錄第12頁
    ），顯見扣案之4 部汽車音響主機應係甲○○於98年1 月中
    旬交付予被告，自不可能係其於如附表一編號1 所示時間持
    向被告換購第一級毒品海洛因時所交付之汽車音響，是扣案
    之汽車音響主機4 部既非被告所為本案販賣第一級毒品海洛
    因所得之物，併同扣案之汽車電視螢幕1 部，均不予宣告沒
    收。
五、至公訴意旨又認：被告明知甲○○所交付如附表一所示設備
    係來歷不明之贓物，竟基於故買贓物之犯意，於事實欄所示
    之時間及地點，以如附表一所示贓物作為代價，販賣換算巿
    價約1,000 元價值之第一級毒品海洛因予甲○○，因認被告
    併涉犯刑法第349 條第2 項之故買贓物罪嫌等語。訊據被告
    固坦承曾收受甲○○交付之如附表一所示財物等情不諱，惟
    堅決否認有何故買贓物犯行，辯稱：伊不知道甲○○拿來的
    汽車音響、衛星導航係贓物等語。按刑法所謂贓物，指因財
    產上之犯罪所取得之財物而言（最高法院23年非字第37號判
    例意旨參照）。經查：證人甲○○雖迭於偵查中及本院審理
    時證述其交付予被告之如附表一所示財物，均係其竊盜所得
    之贓物云云，惟被告收受之如附表一所示汽車音響及衛星導
    航等設備，均未據扣案，迄今亦無被害人出面指認上開設備
    為渠遭竊之財物，則該等設備是否確係因財產犯罪所取得之
    財物，仍非無疑，自難僅憑證人甲○○之單一說詞，遽認被
    告收受之如附表一所示財物確為來路不明之贓物。是公訴意
    旨雖認被告於如附表一所示時間販賣第一級毒品海洛因予甲
    ○○時，分別收受如附表一所示贓物，併涉犯刑法第349 條
    第2 項之故買贓物罪嫌，惟依公訴人所舉各項證據方法，尚
    無法使本院達到確信其為真實之程度，此外，復查無其他積
    極證據足資認定被告於如附表一所示時間販賣第一級毒品海
    洛因予甲○○時，併有故買贓物之犯行，本應為無罪之諭知
    ，惟檢察官認此部分事實與本案論罪科刑之犯罪事實間有想
    像競合犯之裁判上一罪之關係，爰不另為無罪之諭知，附此
    敘明。
貳、無罪部分
一、公訴意旨另以：被告明知海洛因為毒品危害防制條例所規定
    之第一級毒品，非經許可，不得販賣，且知悉甲○○所交付
    之衛星導航設備為來歷不明之贓物，竟意圖營利，基於販賣
    第一級毒品海洛因及故買贓物之犯意，先於不詳時日，在不
    詳地點，向姓名年籍不詳之人士購入第一級毒品海洛因後，
    分別於附表二所示之時間，在其位於臺北縣中和巿連城路31
    9 巷4 弄5 號之1 住所內，以如附表二所示之代價販賣換算
    巿價約1,000 元價值之第一級毒品海洛因予甲○○，因認被
    告涉犯毒品危害防制條例第4 條第1 項之販賣第一級毒品罪
    嫌及刑法第349 條第2 項之故買贓物罪嫌等語。
二、公訴人認被告涉有上開販賣第一級毒品罪嫌及故買贓物罪嫌
    ，係以：(一)被告於警詢及偵查中之供述，(二)證人甲○○於偵
    查中之證述，(三)證人即本件執行搜索之員警丙○○於偵查中
    之證述，(四)證人即本件執行搜索之員警黃振勝於偵查中之證
    述，(五)證人乙○○於偵查中之證述，(六)被告與甲○○之監聽
    譯文、監聽錄音光碟、臺灣臺北地方法院通訊監察書，(七)查
    獲現場照片15張，(八)扣案之磅秤1 個、殘渣袋1 個、第一級
    毒品海洛因1 包（驗餘淨重3.1756公克）、分裝袋33只、汽
    車音響主機4 部、汽車電視螢幕1 部、行動電話2 支（含門
    號0000000000號、0000000000號SIM 卡）、(九)交通部民用航
    空局航空醫務中心毒品鑑定書，(十)臺灣板橋地方法院檢察署
    98年度偵字第3611號、第5070號起訴書等資為其論據。
三、按犯罪事實應依證據認定之，無證據不得認定犯罪事實；又
    不能證明被告犯罪者，即應諭知無罪之判決，刑事訴訟法第
    154 條第2 項、第301 條第1 項分別定有明文。次按認定不
    利於被告之事實，須依積極證據，苟積極證據不足為不利於
    被告事實之認定時，即應為有利於被告之認定，更不必有何
    有利之證據。又認定犯罪事實所憑之證據，雖不以直接證據
    為限，間接證據亦包括在內，然而無論直接或間接證據，其
    為訴訟上之證明，須達於通常一般人均不致有所懷疑，而得
    確信其為真實之程度，始得據為有罪之認定（最高法院30年
    上字第816 號及76年臺上字第4986號判例意旨參照）。
四、訊據被告堅決否認其在前述時地有何販賣第一級毒品及故買
    贓物等犯行，辯稱：伊不知道甲○○拿來的汽車音響、衛星
    導航係贓物，伊也沒有販賣第一級毒品海洛因給甲○○等語
    。經查：
  (一)公訴意旨認被告於98年1 月3 日晚間，在其上址住處內，曾
    販賣換算巿價約1,000 元之第一級毒品海洛因予甲○○，甲
    ○○則交付衛星導衛1 臺作為代價等語，惟證人甲○○於偵
    查中證稱：伊於98年1 月3 日下午，在被告住處房間內，曾
    向被告拿過一次海洛因，但這次伊沒有拿音響過去，被告的
    意思是伊可以先預支，等伊上班回來再跟渠換毒品等情（見
    同上偵查卷第253 頁），卻證述被告係於98年1 月3 日下午
    ，在其上址住處內，先向被告「預支」第一級毒品海洛因，
    並未當場交付任何汽車設備予被告，是依其證詞，自難據以
    證明公訴意旨所指被告曾於98年1 月3 日晚間，以衛星導航
    1 臺作為代價販賣第一級毒品海洛因予甲○○之犯罪事實。
  (二)又臺北縣政府警察局新店分局前報請臺灣臺北地方法院檢察
    署向臺灣臺北地方法院聲請准許對被告使用之行動電話門號
    0000000000號為通訊監察，發現下列通話內容：
    1.被告於98年1 月3 日晚間10時3 分許，以其使用之行動電
      話門號0000000000號撥打甲○○使用之行動電話門號0000
      000000號，通話內容為：
      「被告：你手上現在有沒有衛星導航？
        王：手上是有1 臺。
        被告：先給我，晚上上班再那個，可不可以？
        王：可是有人訂走了。
        被告：不管啦！我這邊比較趕，不要猶豫了，電話費很
              貴的，等你猶豫好，我電話也沒錢了，你過來，
              順便把等一下要上班那個帶回去。
        王：到了再打給你。」
    2.甲○○於98年1 月4 日凌晨0 時36分許，以行動電話門號
      0000000000號撥打被告使用之行動電話門號0000000000號
      ，通話內容為：
      「王：那個東西後，幹你娘。
        被告：真的不行喔！
        王：連一點感覺都沒有，超扯的，真的會中風。
        被告：我再調調看，今天人家在我那邊都不會這樣啊！
              他們抽菸的。
        王：基本的一點點感覺都沒有。
        被告：他剛才還有留大概像我給你的那樣在我那邊，可
              是一樣的打也沒用。
        王：留一點點給你喔？
        被告：本來我是怕我晚上不方便去老闆那邊，明天你下
              班的時候，怎麼樣也要弄一點給你嘛！本來是晚
              上我弄不動的話，明天早上你下班的時候，我會
              先給你，然後再看怎麼樣。
        王：重點是現在。
        被告：你等我幾分鐘，我跟他講講看，因為我先拿衛星
              定位過來給他，我跟他講講看，等我一下下。
        王：快一點。」
    此有通訊監察譯文1 份附卷可稽（見同上偵查卷第102 頁）
    。觀諸被告與甲○○於98年1 月3 日晚間10時3 分許之前揭
    通話內容，僅能得悉其等在討論衛星導航之事，並無任何關
    於毒品交易之對話，更未提及其等在此次通話之前，甲○○
    於當日下午曾向被告預支第一級毒品海洛因施用之情事，且
    縱認在該次通話內容中，被告提及「順便把等一下要上班『
    那個』帶回去」時所使用之隱諱字語係指毒品，但依其該次
    通話內容之意旨可知，其係要求甲○○帶衛星導航前來，順
    便將毒品帶回去，此節與證人甲○○證述其係向被告「預支
    」毒品等情，亦不相符。又依被告與甲○○於98年1 月4 日
    凌晨0 時36分許之前揭通話內容所示，其等雖在討論被告先
    前交付甲○○之「東西」品質不佳一事，惟甲○○在該次通
    話中，始終表示「連一點感覺都沒有」、「基本的一點點感
    覺都沒有」等語，則被告所交付之「東西」是否確係毒品危
    害防制條例第2 條第1 項所指具有成癮性、濫用性及社會危
    害性之毒品，自有可疑。是證人甲○○於偵查中證述其曾於
    98年1 月3 日下午，向被告「預支」第一級毒品海洛因一節
    ，亦難逕信為真。
  (三)再者，證人甲○○復於偵查中證稱：被告於98年1 月4 日上
    午2 時左右打電話叫伊去拿毒品，伊確實有在電話結束後去
    拿海洛因，也是先預支，之後再給渠音響，所以再之後的通
    話，被告問伊「上班沒有」，伊就回答伊還在用等情（見同
    上偵查卷第253 頁）。而上開通訊監察結果，發現下列通話
    內容：
    1.被告於98年1 月4 日上午1 時55分許，亦曾以其使用之行
      動電話門號0000000000號撥打甲○○使用之行動電話門號
      0000000000號，通話內容為：
      「被告：你有去上班嗎？
        王：晚一點再出門。
        被告：你現在過來。
        王：什麼東西。
        被告：你現在過來，我贊助你啦，我處理啦。
        王：好。」
    2.被告於98年1 月4 日上午2 時57分許，曾以其使用之行動
      電話門號0000000000號撥打甲○○使用之行動電話門號00
      00000000號，通話內容為：
      「被告：你上班了嗎？
        王：我正在用。
        被告：你看今天如果能上班，就弄個1 至2 組。
        王：好。」
    此有通訊監察譯文1 份存卷足憑（見同上偵查卷第104 頁）
    。觀諸被告與甲○○於98年1 月4 日上午1 時55分許所為之
    前揭通話內容，被告固有指示被告前去其住處，惟僅稱「我
    贊助你」等語，並未言明其贊助之標的為何，亦未要求甲○
    ○提供任何汽車設備以為交換，實難從此窺知其有指示甲○
    ○以汽車音響交換毒品之意思。再依被告與甲○○於98年1
    月4 日上午2 時57分許所為之前揭通話內容所示，亦未能得
    悉被告有指示甲○○竊取汽車音響以償付先前已購買毒品之
    代價，況被告於同日稍早之上午1 時55分許與甲○○通話時
    ，既已稱「贊助」一語，倘若果真係指提供毒品予甲○○施
    用，何以事後又要求甲○○必須竊取汽車音響作為代價？是
    證人甲○○於偵查中證述被告在98年1 月4 日前揭通話，係
    要求伊先去拿毒品，嗣再竊取汽車音響給渠一節，是否屬實
    ，殊值懷疑，自難遽予採信。
  (四)至公訴人雖另舉證人丙○○、黃振勝、乙○○於偵查中之證
    詞，藉此證明被告於98年1 月20日下午3 時50分許，為警在
    其位於臺北縣中和巿連城路319 巷4 弄5 號之1 住處內，起
    獲含第一級毒品海洛因成分之白色粉末1 包係其所有一節，
    然而，該包白色粉末確係被告所有，已據其於本院審理時供
    認無訛（見本院98年11月17日審判筆錄第3 頁、第6 頁、第
    8 至9 頁），但該包白色粉末既係警方於98年1 月20日，在
    被告住處內所查扣，顯不可能係被告前於如附表二所示時間
    販賣予甲○○之毒品，是前述證人於偵查中之證詞以及扣案
    之上開白色粉末1 包，自無法作為認定被告有於如附表二所
    示時間販賣第一級毒品海洛因予甲○○之不利證據。
  (五)此外，證人甲○○於偵查中證述其於如附表二編號1 所示時
    間交付予被告之衛星導航1 臺，未據扣案，迄今亦無被害人
    出面指認該設備為渠遭竊之財物，則該設備是否確係因財產
    犯罪所取得之財物，仍非無疑，是縱被告曾有收受上開衛星
    導航，亦難遽認其所收受者係來路不明之贓物。
五、綜上所述，本件公訴意旨雖指被告於如附表二所示時間，另
    涉有販賣第一級毒品及故買贓物等罪嫌，惟依公訴人所舉各
    項證據方法，尚無法使本院達到確信其為真實之程度，此外
    ，復查無其他積極證據足資認定被告除事實欄所述之販賣第
    一級毒品行為外，另有其他販賣第一級毒品及故買贓物等犯
    行，揆諸首揭法律規定及判例意旨，既不能證明被告此部分
    犯罪，即應為其無罪判決之諭知。
據上論斷，應依刑事訴訟法第299 條第1 項前段、第301 條第1
項，修正前毒品危害防制條例第4 條第1 項、第19條第1 項，刑
法第11條前段、第2 條第1 項前段、第59條、第37條第2 項、第
51條第5 款、第8 款，判決如主文。
本案經檢察官黃筵銘到庭執行職務。
中    華    民    國    98    年    12    月    8     日
                  刑事第七庭審判長法  官  戴嘉清
                                  法  官  林晏鵬
                                  法  官  王瑜玲
以上正本證明與原本無異
如不服本判決應於送達後10日內向本院提出上訴狀
                                  書記官  謝嘉玲
中    華    民    國    98    年    12    月    11    日
附錄本案論罪科刑法條全文：
修正前毒品危害防制條例第4條
製造、運輸、販賣第一級毒品者，處死刑或無期徒刑；處無期徒
刑者，得併科新臺幣1 千萬元以下罰金。
製造、運輸、販賣第二級毒品者，處無期徒刑或7 年以上有期徒
刑，得併科新臺幣7 百萬元以下罰金。
製造、運輸、販賣第三級毒品者，處5 年以上有期徒刑，得併科
新臺幣5 百萬元以下罰金。
製造、運輸、販賣第四級毒品者，處3 年以上10年以下有期徒刑
，得併科新臺幣3 百萬元以下罰金。
製造、運輸、販賣專供製造或施用毒品之器具者，處1 年以上7
年以下有期徒刑，得併科新臺幣1 百萬元以下罰金。
前五項之未遂犯罰之。
附表一：
┌──┬────────────┬────────────┐
│編號│時                    間│代價（因犯罪所得之財物）│
├──┼────────────┼────────────┤
│ 1  │98年1 月2 日凌晨0 時49分│汽車音響數臺            │
│    │許至同日上午6 時54分許間│                        │
│    │之某時許                │                        │
├──┼────────────┼────────────┤
│ 2  │98年1 月10日下午1 時39分│衛星導航1組             │
│    │許後之某時許            │                        │
└──┴────────────┴────────────┘
附表二：
┌──┬────────────┬────────────┐
│編號│時                    間│代                    價│
├──┼────────────┼────────────┤
│ 1  │98年1月3日晚間某時      │衛星導航1臺             │
├──┼────────────┼────────────┤
│ 2  │98年1月4日凌晨1時55分許 │被告先交付第一級毒品海洛│
│    │至同日上午2時57分許間某 │因予甲○○，要求其於嗣後│
│    │時                      │竊得汽車音響時，再交付予│
│    │                        │被告                    │
└──┴────────────┴────────────┘

司法院資訊處製作；財團法人民間司法改革基金會備份。
